# 请教陈老师，季节性停用固定资产折旧问题

提问人：lucky_starbhg 时间：2015-03-20 18:09:17
感谢您的回复，请教您一下，关于这个问题的相关规定您在哪里找到的？

回答人：chenyiwei
季节性停用不属于《企业会计准则第 4 号——固定资产》规定的可不计提折旧的固定资产。停工期间无生产成本可计入，且停工期间折旧不属于开工期间内生产的产品成本的必要组成部分，因此应直接计入管理费用。